臺灣高等法院臺南分院刑事判決
                                  111年度原交上易字第3號
上  訴  人  臺灣臺南地方檢察署檢察官
被      告  潘洪哲


指定辯護人  本院公設辯護人  簡松柏  
上列上訴人因被告過失傷害案件，不服臺灣臺南地方法院110年
度原交易字第15號中華民國110年12月21日第一審判決（起訴案
號：臺灣臺南地方檢察署110年度偵字第17472號），提起上訴，
本院判決如下：
    主  文
上訴駁回。
    事實及理由
一、本案經本院審理結果，認第一審以被告所為係犯刑法第284
    條前段之過失傷害罪；被告於本案發生後，留在現場，並向
    到場處理之警員坦承肇事而接受裁判，符合刑法第62條前段
    自首之規定，依該規定減輕其刑。其認事用法及量刑均無違
    誤，應予維持，並引用第一審判決書（如附件）所載之犯罪
    事實、證據及理由。
二、檢察官上訴意旨略以：被告為本件車禍事件肇事原因，且告
    訴人因本件車禍受有腹壁挫傷、胸部挫傷等傷害，損害尚難
    謂非為嚴重，又被告犯後迄今仍未賠償告訴人，難認被告犯
    後態度良好，然原審未予以審酌，僅就被告之行為量處得易
    科罰金之拘役50日，顯無法達到警惕被告之目的，亦難契合
    告訴人之法律情感，是原審量刑是否妥適，實容有再行斟酌
    之餘地。
三、原審以被告所為係犯刑法第284條前段之過失傷害罪，事證
    明確，適用刑法第284條前段、第62條前段、第41條第1項前
    段、刑法施行法第1條之1第1項之規定，並審酌被告駕駛營
    業半聯結車，拖載重物行駛於國道，理應更加注意小心，竟
    疏未注意汽車裝載貨物時必須穩妥，物品應捆紮牢固，堆放
    平穩及半聯結車裝載之總聯結重量，不得超過曳引車及半拖
    車核定之總聯結重量及未注意減速慢行之過失行為，致發生
    本件車禍，使告訴人受有腹壁挫傷、胸部挫傷等傷害，及雙
    方違反注意義務之程度，又被告雖坦承犯行，然未能與告訴
    人達成和解，彌補損害之犯罪後態度，並參酌被告高中畢業
    之智識程度，未婚、從事運輸車司機工作、前公司就本案聯
    結車向其求償新臺幣150萬元等一切情狀，量處拘役50日，
    並諭知易科罰金之折算標準。經核其認事用法並無違誤，量
    刑亦屬允當。
四、檢察官上訴意旨雖稱原判決量刑過輕云云，惟按，量刑之輕
    重，屬事實審法院得依職權自由裁量之事項，苟已斟酌刑法
    第57條各款所列情狀，而未逾越法定刑度，不得遽指為違法
    。原審法院所量處被告刑責，已審酌被告之素行、犯罪所生
    危害、犯罪情狀、過失程度、智識程度、家庭狀況及犯罪後
    態度等一切情狀，於法定刑度內妥為裁量，並無不當或違法
    之情形，復與比例原則、平等原則、罪責相當原則相合。且
    本件告訴人亦有未注意車前狀況之過失，原審於量刑時亦一
    併考量此一因素；另刑事責任的性質乃針對被告不法行為給
    予懲罰，民事責任的性質則係重在對被害人損害的賠償與填
    補，被告迄今雖尚未與告訴人達成和解，然此或係雙方對於
    賠償金額認知有差或是其認現無資力可負擔賠償金額所致，
    非必以此可認其犯後態度惡劣；再者，告訴人所受之腹壁挫
    傷、胸部挫傷等傷勢並非嚴重，是本院認原審所量定之刑並
    無過輕之虞。檢察官上訴主張原審量刑過輕，並無理由，應
    予駁回。
五、應適用之法條：
    刑事訴訟法第368 條、第373條。
本案經檢察官林慧美提起公訴，檢察官謝欣如提起上訴，檢察官
蔡麗宜到庭執行職務。
中　　華　　民　　國　　111 　年　　3 　　月　　23　　日
                  刑事第七庭    審判長法  官  吳勇輝
                                      法  官  黃國永
                                      法  官  吳錦佳
以上正本證明與原本無異。
不得上訴。
　　　　　　　　　　　　　　　　　　　書記官  王杏月　　
中　　華　　民　　國　　111 　年　　3 　　月　　23　　日
本判決論罪科刑條文：
中華民國刑法第284條
因過失傷害人者，處1年以下有期徒刑、拘役或10萬元以下罰金
；致重傷者，處3年以下有期徒刑、拘役或30萬元以下罰金。